臺灣苗栗地方法院民事小額判決　　　　　　　　　　　九十一年度苗小字第六七號
　　原　　　告　甲○○
　　被　　　告　乙○○
右當事人間請求侵權行為損害賠償事件，本院判決如左：
    主    文
原告之訴駁回。
訴訟費用新台幣伍佰壹拾元由被告負擔。
    事實及理由
壹、原告之聲明：被告應給付原告新台幣（下同）一萬元，及自起訴狀繕本送達翌日
    起至清償日止，按年利率百分之五計算之利息。
貳、事實摘要：
一、原告方面：原告前經鈞院刑事庭以九十年度自字第二二號判決，以原告意圖他人
    受刑事處分，向該管公務員誣告，處有期徒刑五月，緩刑三年在案。惟原告不服
    該判決，已提起上訴。被告於刑事庭審理前開案件時，竟作偽證稱訴外人黃文斌
    有不在場證明等語，因被告之偽證證詞，使原告遭判決誣告罪成立，被告之偽證
    行為已侵害原告之人格權及名譽權，致原告受有精神上之損害，為此依侵權行為
    之法律關係請求被告給付如訴之聲明。
二、被告方面：原告曾告發被告偽證，然被告業經台灣苗栗地方法院檢察署檢察官以
    九十一年度偵字第三二三號為不起訴處分在案，故被告並無偽證行為，原告起訴
    顯無理由。
參、法院之判斷：
一、查原告主張其前經本院刑事庭以九十年度自字第二二號判決，以原告意圖他人受
    刑事處分，向該管公務員誣告，處有期徒刑五月，緩刑三年在案等情，業經本院
    調閱前開判決核閱無訛，堪信屬實。另原告主張被告於刑事庭審理前開案件時，
    竟作偽證稱訴外人黃文斌有不在場證明等語，因被告之偽證證詞，使原告遭判決
    誣告罪成立，被告之偽證行為已侵害原告之人格權及名譽權等情，業據被告所否
    認，並以其業經不起訴處分等語置辯，並提出台灣苗栗地方法院檢察署檢察官九
    十一年度偵字第三二三號不起訴處分書為證。經查，原告曾以「被告於本院刑事
    庭九十年度自字第二二號妨害名譽案件出庭結證稱：伊於九十年元旦過後兩、三
    天‧‧‧因伊記得辦理重測後，沒幾天住址即更換為六鄰」，因此可以確實記得
    重測時正好係伊幫黃文斌工作之時間等語，然查依戶政事務所檢附戶籍謄本參酌
    ，根本重測後並未有變更編定為六鄰情事」，告發被告有偽證行為，然經台灣苗
    栗地方法院檢察署檢察官以被告犯罪嫌疑不足為不起訴處分等情，業經本院調閱
    台灣苗栗地方法院九十一年度偵字第三二三號偵查卷宗核閱無訛，是被告之前開
    抗辯，足堪採信。按當事人主張有利於己之事實者，就其事實有舉證之責任，民
    事訴訟法第二百七十七條定有明文。本件原告主張被告之偽證行為，業經不起訴
    處分在案，原告又未能就被告有何偽證之侵權行為舉證以實其說，是其主張自不
    足採。
二、從而，原告本於侵權行為之法律關係請求被告給付一萬元，及自起訴狀繕本送達
    翌日起至清償日止，按年利率百分之五計算之利息，核屬無據，應予駁回。
三、據上論結，本件原告之訴為無理由，依民事訴訟法第四百三十六條之二十三、第
    四百三十六條第二項、第七十八條，判決如主文。
中　　　華　　　民　　　國　　九十一　　年　　　五　　　月　　二十四　　日
                                  臺灣苗栗地方法院苗栗簡易庭
~B法　　　官　曾明玉
右為正本係照原本作成。
如對本判決上訴，須於判決送達後廿日內向本院提出上訴狀。
~B法院書記官　陳俊元
中　　　華　　　民　　　國　　九十一　　年　　　五　　　月　　二十四　　日
